【裁判字號】    99,易,3176
【裁判日期】    991027
【裁判案由】    傷害
【裁判全文】
臺灣臺中地方法院刑事判決              99年度易字第3176號
公  訴  人  臺灣臺中地方法院檢察署檢察官
被      告  乙○○
上列被告因傷害案件，經檢察官提起公訴（99年度調偵字第333
號），本院判決如下：
    主    文
乙○○傷害人之身體，處有期徒刑月，如易科罰金，以新臺幣
壹仟元折算壹日。
    犯罪事實
一、乙○○於民國98年12月13日凌晨1時50分許，在臺中市○區
    ○○街128巷6號之「自由吧PUB」，與友人共同飲酒作樂，
    因甲○○對其同行友人之女友敬酒，認為甲○○對其友人之
    女友有意思，乃心生不滿，遂於當日凌晨2時20分許，將甲
    ○○拉出店外，至臺中市○區○○街128巷2號前，質問甲○
    ○後，遂基於傷害他人身體之犯意，以右拳朝甲○○之左臉
    毆擊二下，致使甲○○當場昏倒，並因而受有頭部外傷併腦
    挫傷、蜘蛛膜下出血、顴骨及上頷骨骨折、頭皮及顏面挫傷
    、眼球挫傷等傷害。
二、案經甲○○訴由臺中市警察局第一分局報告臺灣臺中地方法
    院檢察署檢察官偵查起訴。
    理    由
一、按被告以外之人於審判外之言詞或書面陳述，除法律有規定
    者外，不得作為證據，刑事訴訟法第159條第1項定有明文。
    又按被告以外之人於審判外之陳述，雖不符前4條之規定，
    而經當事人於審判程序同意作為證據，法院審酌該言詞陳述
    或書面陳述作成時之情況，認為適當者，亦得為證據，刑事
    訴訟法第159條之5第1項定有明文。告訴人甲○○、目擊證
    人即告訴人甲○○之友人吳彥碩於警詢中言詞陳述，雖係審
    判外之陳述，然被告於本院審理中並未提出異議或爭執，且
    渠等所為陳述，單純係就案發當日親身之經歷、見聞而為陳
    述，互核大致相符，且與案發現場之監視錄影畫面內容亦無
    二致，本院審酌該等言詞陳述作成時之情況，認為適當，亦
    得為本案之證據使用，合先敘明。
二、訊據被告乙○○對於前揭時地，於飲酒後，因認告訴人甲○
    ○對其同行友人之女友示好，而心生不滿，出手毆擊告訴人
    甲○○，使其受有頭部外傷併腦挫傷、蜘蛛膜下出血、顴骨
    及上頷骨骨折、頭皮及顏面挫傷、眼球挫傷之傷害等情，業
    經坦認屬實，核與告訴人甲○○於警詢、偵查中之指訴情節
    及現場目擊證人即告訴人甲○○之友人吳彥碩於警詢中之證
    述內容均屬相符，並有告訴人甲○○提出之林新醫療社團法
    人林新醫院診斷證明書2份、受傷照片4張、告訴人甲○○自
    網路擷取之被告配戴與案發當日相似帽子照片2張、臺中市
    ○區○○街128巷6號「自由吧PUB」監視錄影器翻拍畫面12
    張、被告所駕駛自小客車之車籍查詢-基本資料詳細畫面1份
    在卷可稽，應堪置信。本件事證已臻明確，被告犯行，洵堪
    認定。
三、核被告所為，係犯刑法第277條第1項之傷害罪。爰審酌被告
    於深夜飲酒後，即因細故與告訴人甲○○起口角，並進而出
    手毆擊告訴人甲○○成傷，被告以暴力行為，處理事情之態
    度，誠屬可議，且告訴人甲○○遭毆擊之部位主要係在重要
    之頭部、臉部，所受之傷勢非輕，而被告迄今仍未能與告訴
    人甲○○達成和解，賠償損害，惟因其於犯罪後，業經坦認
    犯行，犯後態度尚可，參酌檢察官具體求處有期徒刑3月之
    刑度等一切情狀，量處如主文所示之刑，併予諭知易科罰金
    之折算標準，以示懲儆。
據上論斷，應依刑事訴訟法第299條第1項前段，刑法第277條第1
項、第41條第1項前段，刑法施行法第1條之1，判決如主文。
中    華    民    國    99    年    10    月    27    日
                  刑事第七庭    法  官  巫淑芳
以上正本證明與原本無異。
如不服本判決應於收受判決後10日內向本院提出上訴書狀，並應
敘述具體理由；其未敘述上訴理由者，應於上訴期間屆滿後20日
內向本院補提理由書（均須按他造當事人之人數附繕本）「切勿
逕送上級法院」。
                                書記官  莊金屏
中    華    民    國    99    年    10    月    27    日
附錄論罪科刑法條：
中華民國刑法第277條：
傷害人之身體或健康者，處3年以下有期徒刑、拘役或1千元以下
罰金。
犯前項之罪因而致人於死者，處無期徒刑或7年以上有期徒刑；
致重傷者，處3年以上10年以下有期徒刑。

司法院資訊處製作；財團法人民間司法改革基金會備份。
